【裁判字號】    88,易,3057
【裁判日期】    890825
【裁判案由】    竊盜
【裁判全文】
台灣台中地方法院刑事判決                        八十八年度易字第三五七號
    公  訴  人  台灣台中地方法院檢察署檢察官
    被      告  乙○○
右列被告因竊盜案件，經檢察官提起公訴（八十八年度偵字第一八九六八號），本院
判決如左：
    主    文
乙○○無罪。
    理    由
一、公訴意旨略以：被告乙○○意圖為自己不法之所有，於民國（下同）八十八年八
    月十日在台中市○○街四十六號，徒手竊取甲○○所有之ＶＰＧ－七四六號機車
    一部，得手後，留供己用，嗣於八十八年八月十九日下午五時十分許，乙○○騎
    乘上開機車行經台中市○○街與公園路之交叉路口時，為警查獲，因認被告涉有
    刑法第三百二十一條第一項之竊盜罪嫌云云。
二、按犯罪事實應依證據認定之，無證據不得推定其犯罪事實，又不能證明被告犯罪
    或其行為不罰者，應諭知無罪之判決，刑事訴訟法第一百五十四條及第三百零一
    條第一項分別定有明文。又被告之自白，非出於強暴、脅迫、利誘、詐欺、違法
    羈押或其他不正之方法，且與事實相符者，得為證據，刑事訴訟法第一百五十六
    條第一項定有明文，是以被告自白若與事實不相符，仍不得採為證據。
三、本件公訴人認被告乙○○涉有刑法第三百二十條第一項之竊盜罪嫌，無非以被告
    於警訊中之自白，被害人甲○○之供述，及贓物認領保管收據一紙附卷，為其依
    據。訊之被告乙○○對於八十八年八月十九日下午五時十分許，騎乘車牌號碼Ｖ
    ＰＧ－七四六號機車，行經台中市○○街與公園路之交叉路口時，為警查獲之情
    ，固不否認，惟堅持否認有何竊盜犯行，辯稱：甲○○是我朋友，他拿鑰匙給我
    ，是借我騎的，我騎了一個禮拜沒還，他才會去告我，他沒說借多久，與甲○○
    係朋友關係，不好意思說他誣告等語。經查：
  (一)本件被害人甲○○所有之ＶＰＧ－七四六號機車，係於八十八年八月十日二十四
    時，在台中市○○街四十六號前遭竊，此業據甲○○於警訊時供述明確，然甲○
    ○至八十八年八月十七日下午四時二十分許，始向台中市警察局第一分局報案
    其有之機車遭竊，此並據甲○○於警訊時供述無訛，且有車輛竊盜、車牌失竊資
    料個別查詢報表－查詢車輛認可資料一紙附卷可稽。
  (二)再以，被告乙○○對於八十八年八月十九日下午五時十分許，騎乘車牌號碼ＶＰ
    Ｇ－七四六號機車，行經台中市○○街與公園路之交叉路口時，為警查獲，甲○
    ○亦經警通知到派出所製作筆錄後，除出具贓物認領保管收據領回上開機車外，
    尚領回有機車鑰匙，而該機車鑰匙係屬上開機車之鑰匙，亦據證人即警員曾揮盛
    於本院審理時到庭證述無訛。
  (三)是以，甲○○既於八十八年八月十日即已發現其所有之上開機車遭竊，殆至七
    日後，始行向警方報案，在時間上顯然有違於常情。矧，被告為警查獲時之機車
    鑰匙又為上開機車之鑰匙，更何況被告與甲○○又係朋友關係。則被告所辯上開
    機車係其向甲○○所借用，因騎了一個禮拜沒還，他才會去告我等語，堪予採信
    ，否則，以上開機車既經發覺遭竊，又為何遲至七日後，始向警方報案。
  (四)綜上所述，被告既係向甲○○借用上開機車，且甲○○亦交付上開機車之鑰匙予
    被告使用，則被告並非係乘人不備竊取上開機車。雖被告曾於警訊時自白，然其
    自白與事實顯不相符，揭諸前諸條文，自不得採為證據。此外，復查無其他積極
    證據足認被告等涉嫌犯罪，不能證明被告犯罪，自應為被告無罪判決之諭知。
  (五)被害人即證人甲○○經本院依址傳喚及拘提，均未到庭，附予敘明。
  (六)右揭被告竊盜案件，既經本院為無罪諭知，則檢察官以有連續犯裁判上一罪關係
    之併案部分（八十九年度偵字第九一０四號），自非起訴效力所及，本院不得併
    予審究，應退由檢察官另為適法處理，併此敘明。
據上論斷，應依刑事訴訟法第三百零一條第一項，判決如主文。
中      華      民      國    八十九    年      八      月    二十五    日
                                臺灣臺中地方法院刑事第四庭
                                    法  官  顏    世    傑
右正本證明與原本無異。
如不服本判決，應於判決送達後十日內，向本院提出上訴狀。
                                    書記官
中      華      民      國    八十九    年      八      月    二十八    日


司法院資訊處製作；財團法人民間司法改革基金會備份。
